【裁判字號】    94,易,1545
【裁判日期】    950222
【裁判案由】    違反電子遊戲場業管理條例等
【裁判全文】
臺灣彰化地方法院刑事判決              94年度易字第1545號
公  訴  人  臺灣彰化地方法院檢察署檢察官
被      告  乙○○
            甲○○  50歲民.
上列被告等因違反電子遊戲場業管理條例等案件，經檢察官聲請
簡易判決處刑（94年度偵字第7209號），本院彰化簡易庭認為不
宜逕以簡易判決處刑，簽移改依通常程序審理，本院判決如下：
    主      文
乙○○違反未依電子遊戲場業管理條例規定辦理營利事業登記，
不得經營電子遊戲場業之規定，處有期徒刑參月，如易科罰金，
以參佰元折算壹日。
甲○○在公眾得出入之場所賭博財物，處罰金壹仟元，如易服勞
役，以參佰元折算壹日。
扣案之賭博性電子遊戲機具「虎豹王二代」壹台（含IC板壹塊）
、拾元硬幣參佰捌拾陸枚合計新台幣參仟捌佰陸拾元均沒收。
    事      實
一、乙○○係位於彰化縣花壇鄉○○村○○路「百姓公廟」之管
    理委員，其明知未依電子遊戲場業管理條例規定辦理營利事
    業登記者，不得經營電子遊戲遊戲場業，竟於民國94年8月
    底某日，在上開「百姓公廟」內，以新台幣（下同）1500元
    之價格，向某不詳姓名、年籍之成年男子購入屬於賭博性之
    電子遊戲機具「虎豹王二代」1台後，未向相關主管機關申
    請辦理營利事業登記證，即自同年9月3日起，基於經營電子
    遊戲場業之犯意及賭博之概括犯意，將購入之賭博性電子遊
    戲機具「虎豹王二代」擺置於上開「百姓公廟」內堆放金紙
    處之公眾得出入之場所，連續與不特定之人賭博財物。其賭
    博方法為賭客投入10元硬幣啟動，螢幕即顯示10分，每次最
    少押1分，押中可得5-100倍不等之分數，若未押中分數漸歸
    零，所下之賭資歸乙○○所有，若贏得分數，賭客可以1比
    1之比例由機具之退幣口退出贏得之現金。嗣於同年9月6日
    19時50分許，適有賭客甲○○在上開處所賭博財物，為警當
    場查獲，並扣得前開賭博性電子遊戲機具1台（含IC板1塊
    ）、機具內之賭資10元硬幣273枚（合計2730元）、賭檯上
    甲○○預備賭玩之賭資10元硬幣113枚（合計1130元）。
二、案經彰化縣警察局彰化分局報請臺灣彰化地方法院檢察署檢
    察官偵查後聲請簡易判決處刑。
    理      由
一、訊據被告乙○○固不否認其有擺設上開電子遊戲機具，且未
    辦理營利事業登記，被告甲○○亦坦承為警查獲時，伊確在
    把玩上開電子遊戲機具，惟2人均矢口否認有何前揭犯行，
    被告乙○○辯稱：伊是上開「百姓公廟」之管理委員，伊於
    查獲前1星期，在百姓公廟內，以1500元購入扣案之電子遊
    戲機具，之後於94年9月3日擺放在廟內，但僅供自己消遣，
    非供他人賭博，朋友來時，伊會提供硬幣，甲○○過來時，
    也是伊提供硬幣供他把玩云云，被告甲○○辯稱：查獲當日
    ，伊拿早點過去，乙○○就拿硬幣予伊把玩云云。經查：證
    人即查獲本件之員警廖振堂於本院審理中證稱：有民眾檢舉
    ，指稱上開「百姓公廟」內有人擺設賭博性電子遊戲機具，
    旋經由勤務中心通報，而查獲本案等語，核與卷附之彰化縣
    警察局彰化分局現場檢查紀錄表之記載相符，並有現場照片
    6幀附卷可稽。又據證人廖振堂之證述，上開賭博性電子遊
    戲機具於查獲時有上鎖，機具內之硬幣係經由被告乙○○開
    鎖後方得以取出，參以被告乙○○於偵查中自承扣案之電子
    遊戲機具有退幣口可供退幣，且伊有鑰匙等語，衡情扣案之
    電子遊戲機具若僅係供被告乙○○消遣之用，而未以之與不
    特定人賭博財物，則退幣口自無須上鎖，再者，上開電子遊
    戲機具若確係供個人娛樂之用，以少量之硬幣反覆把玩即可
    ，何以機具內猶查獲硬幣數量達273枚，徵諸被告甲○○為
    警查獲時，於賭檯上持有數量達113枚之10元硬幣預備投幣
    ，堪認被告2人上開辯詞，均與常理有違，核難採信，被告
    乙○○擺設上開賭博性電子遊戲機具與不特定人賭玩之事實
    ，應可認定。此外，本件並有上開賭博性電子遊戲機具1台
    （含IC板1塊）及機具內之賭資10元硬幣273枚、賭檯上被告
    甲○○預備賭玩之賭資10元硬幣113枚（合計386枚共3860元
    ）等扣案可資佐證，事證明確，被告等之犯行均堪以認定。
二、按未依電子遊戲場業管理條例之規定辦理營利事業登記者，
    不得經營電子遊戲場業。電子遊戲場業管理條例第15條規定
    甚明。被告乙○○在上開「百姓公廟」之公眾得出入之場所
    設置賭博性電子遊戲機具「虎豹王二代」1台與不特定之人
    對賭，該賭博性電子遊戲機具輸贏之機率不確定，係以該機
    具出現之偶然事實決定勝負，性質上係以該機具代替被告乙
    ○○與他人賭博，核其所為，係犯刑法第266條第1項前段之
    在公眾得出入之場所賭博財物罪，並因未辦理營利事業登記
    ，同時違反電子遊戲場業管理條例第15條之規定，應依電子
    遊戲場業管理條例第22條之規定處罰。被告甲○○所為，則
    係犯刑法第266條第1項前段之在公眾得出入之場所賭博財物
    罪。被告乙○○先後多次賭博犯行，時間緊接，所犯罪名相
    同，顯係出於概括之犯意為之，為連續犯，依法論以一罪，
    並加重其刑；至於被告乙○○未依電子遊戲場業管理條例規
    定辦理營利事業登記而經營電子遊戲場業之犯行，為一包括
    之犯行，尚非符合連續犯之要件。又被告乙○○以違反電子
    遊戲場業管理條例第15條規定之方法，用以犯連續賭博罪，
    其所犯電子遊戲場業管理條例第22條之罪與刑法第266條第
    1項前段之罪間有方法、結果之牽連關係，應從一重之電子
    遊戲場業管理條例第22條規定處斷（參閱最高法院90年度台
    非字第276號判決）。爰審酌被告乙○○擺設賭博性電子遊
    戲機具供人賭玩，致使他人沉溺其中，並戕害社會風氣，及
    審酌被告等之品行、犯罪之動機、手段、目的、擺設之賭博
    性電子遊戲機具僅有1台、擺設之期間暨渠等犯罪後不知坦
    承犯行，猶飾詞以對等一切情狀，各量處如主文所示之刑，
    被告乙○○並諭知易科罰金之折算標準，被告甲○○則諭知
    易服勞役之折算標準，以示懲儆。扣案之賭博性電子遊戲機
    具「虎豹王二代」1台（含IC板1塊）及機具內之賭資10元硬
    幣273枚、賭檯上被告甲○○預備賭玩之賭資硬幣113枚（合
    計386枚共3860元），均係當場賭博之器具與在賭檯之財物
    ，爰併依刑法第266條第2項之規定宣告沒收。
據上論斷，應依刑事訴訟法第452條、第299條第1項前段，電子
遊戲場業管理條例第22條，刑法第11條前段、第266條第1項前段
、第2項、第55條、第41條第1項前段、第42條第2項前段，罰金
罰鍰提高標準條例第1條前段、第2條，判決如主文。
本案經檢察官姚玎霖到庭執行職務。
中    華    民    國    95    年    2     月    22    日
                  刑事第二庭    審判長法  官  王義閔
                                      法  官  李雅俐
                                      法  官  鄭舜元
以上正本證明與原本無異。
如不服本判決，應於判決送達後10日內，向本院提出上訴狀（須
附繕本）。
中    華    民    國    95    年    2     月    22    日
                                      書記官  詹國立
電子遊戲場業管理條例第22條
違反第 15 條規定者，處行為人 1 年以下有期徒刑、拘役或科或
併科新台幣50萬元以上250萬元以下罰金。
中華民國刑法第266條
(普通賭博罪與沒收物)
在公共場所或公眾得出入之場所賭博財物者，處 1 千元以下罰金
。但以供人暫時娛樂之物為賭者，不在此限。
當場賭博之器具與在賭檯或兌換籌碼處之財物，不問屬於犯人與
否，沒收之。


司法院資訊處製作；財團法人民間司法改革基金會備份。
